臺灣桃園地方法院刑事判決　　　　　　　　　　　　九十一年度易字第一六二五號
　　公　訴　人　臺灣桃園地方法院檢察署檢察官
　　被　　　告　乙○○
右列被告因贓物等案件，經檢察官提起公訴（九十一年度偵字第九六八五號），本院
判決如左：
    主  文
乙○○偽造署押，足以生損害於公眾及他人，處有期徒刑肆月，如易科罰金，以佰
元折算壹日。變造「甲○○」國民身分證上乙○○照片壹張、桃園縣警察局大園分局
九十一年一月十一日下午十四時偵訊（調查）（第一次）筆錄及九十一年一月十一日
下午十六時偵訊（調查）（第二次）筆錄上偽造「甲○○」之簽名肆枚及指印拾貳枚
，桃園縣警察局大園分局通知二紙、桃園縣警察局大園分局拍攝注射針筒相片上偽造
「甲○○」之簽名貳枚及指印伍枚，台灣桃園地方法院檢察署九十一年一月十一日訊
問筆錄上偽造「甲○○」之簽名壹枚均沒收。
    事  實
一、乙○○前有施用毒品、違反麻醉藥品管理條例等前科，其中於民國八十三年四月
    二十日因違反肅清煙毒條例案件經台灣台東地方法院判處有期徒刑三年一月確定
    ，送監執行後於於八十四年十一月一日付保護管束假釋出監，縮刑期滿日為八十
    六年七月二十日，乙○○於假釋期間更犯違反麻醉藥品管理條例之罪、違反肅清
    煙毒條例等，分別經本院判處有期徒刑五月、三年七月，先後於八十六年六月二
    十三日、八十七年四月八日確定，其假釋經撤銷後之殘刑與違反麻醉藥品管理條
    例與違反肅清煙毒條例合併執行，於八十六年一月十七日經通緝到案入監執行，
    八十九年四月二十九日付保護管束假釋出監，縮刑期滿日為九十二年五月十七日
    。猶不知悔改，因假釋期間未按期向觀護人報到而經撤銷假釋通緝，乙○○為免
    遭通緝歸案，竟基於冒用他人年籍之犯意，先於九十年十二月中旬某日（起訴書
    載為九十一年底某日），在桃園縣中壢市中壢火車站對面之電動玩具店內，明知
    姓名年籍不詳年約三十餘歲綽號「阿國」之成年男子，所交付之「甲○○」身分
    證係甲○○遺失（於九十一年一月二日始發現遺失），而由他人予以侵占來路不
    明之贓物，竟仍予以收受，旋基於變造身分證件之犯意，於九十年十二月底某日
    在桃園縣八德市○○里○○路二七號之家中，以將其本人之相片換貼於「甲○○
    」身分證之方式，變造該國民身分證。乙○○於九十一年一月十一日十二時五十
    分許，駕駛２Ｂ─７２１２號贓車（所涉竊盜罪嫌由檢察官另行偵查）在桃園縣
    蘆竹鄉○○路與上興路口，為桃園縣警察局大園分局警員查獲，乙○○為規避刑
    責，九十一年一月十一日下午十六時許，經警帶回桃園縣警察局大園分局製作筆
    錄時，遂持變造之「甲○○」身分證，基於偽造署押之犯意，冒用「甲○○」之
    姓名及年籍資料應訊，並於桃園縣警察局大園分局九十一年一月十一日下午十四
    時偵訊（調查）（第一次）筆錄及九十一年一月十一日下午十六時偵訊（調查）
    （第二次）筆錄上偽造「甲○○」之簽名四枚及指印十二枚，又於桃園縣警察局
    大園分局通知二紙、桃園縣警察局大園分局拍攝注射針筒相片上接續偽造「甲○
    ○」之簽名二枚指印五枚，並於台灣桃園地方法院檢察署九十一年一月十一日下
    午二十一時四十分訊問時，仍持變造之「甲○○」身分證，冒用「甲○○」之名
    義應訊，並接續同日下午二十一時五十分許在台灣桃園地方法院檢察署九十一年
    一月十一日訊問筆錄上偽造「甲○○」之簽名，使「甲○○」本人受有刑事追訴
    之虞，並影響檢警機關對於調查案件之真實性，足以生損害於甲○○及戶政機關
    對於國民身分證管理之正確性。嗣經桃園縣警察局大園分局將「甲○○」指紋卡
    送請內政部警政署刑事警察局比對，經該局於九十一年四月十五日刑紋字第○九
    一○○八三九七八號函覆桃園縣警察局大園分局稱以電腦比對確認該自稱「甲○
    ○」者所留指紋與乙○○役男指紋卡指紋相同，而查知上情。
二、案經桃園縣警察局大園分局報請台灣桃園地方法院檢察署檢察官偵查起訴。
    理  由
一、訊據被告乙○○對於右揭犯罪事實除辯稱不知「阿國」所交付者為贓物外，對其
    餘犯行冒用「甲○○」名義應訊偽造署押之事實均坦承不諱。惟查，被害人甲○
    ○於九十一年五月一日之警訊中指稱其在九十一年一月二日發現身分證遺失，於
    九十一年一月三日向戶政機關申請補發等情歷歷，被告於本院審理中自陳其向「
    阿國」表示其假釋中均未按期報到後，「阿國」在中壢火車站前之電動玩具店內
    將「甲○○」之身分證交給其等語，而身分證除該本人為供特定用途而會交付他
    人外，衡以常情不可能隨意交付不相干之第三人，且持有者與本人必有所認識關
    連，本件被告自承不認識甲○○且不知甲○○與「阿國」之關係，且被告坦承收
    受身分證當時當時確有懷疑該身分證可能為贓物，惟為掩飾身份，也沒有辦法等
    語，可見被告對於該身分證為贓物應有認識，故被告辯稱不知身分證為贓物云云
    ，顯非可採。本件被告被告冒用「甲○○」之名應訊並偽造其指印，亦有內政部
    警政署刑事警察局九十一年四月十五日刑紋字第○九一○○八三九七八號函暨所
    附甲○○、乙○○指紋卡影本可稽（見九十年度毒偵字第四三一六號卷第十四頁
    至第十六頁），復有桃園縣警察局大園分局九十一年一月十一日下午十四時偵訊
    （調查）（第一次）筆錄及九十一年一月十一日下午十六時偵訊（調查）（第二
    次）筆錄上偽造「甲○○」之簽名四枚及指印十二枚，桃園縣警察局大園分局通
    知二紙、桃園縣警察局大園分局拍攝注射針筒相片上偽造「甲○○」之簽名二枚
    及指印五枚，台灣桃園地方法院檢察署九十一年一月十一日訊問筆錄上偽造「甲
    ○○」之簽名一枚附卷可稽，本件事證已臻明確，被告犯行堪以認定，應予依法
    論處。
二、核被告乙○○所為，係犯刑法第三百四十九條第一項之收受贓物罪、第二百十六
    條、第二百十二條之行使變造特種文書罪及同法第二百十七條第一項之偽造署押
    罪。其變造特種文書之低度行為，應為行使變造特種文書之高度行為所吸收，不
    另論罪。又被告冒用「甲○○」名義而分別在右揭之桃園縣警察局大園分局九十
    一年一月十一日下午十四時偵訊（調查）（第一次）筆錄、同年一月十一日下午
    十六時偵訊（調查）（第二次）筆錄、桃園縣警察局大園分局通知二紙、桃園縣
    警察局大園分局拍攝注射針筒相片、台灣桃園地方法院檢察署九十一年一月十一
    日訊問筆錄上偽造「甲○○」署押之行為，乃係於同一之偵查程序，為達隱瞞真
    正身份之同一目的，就同一犯罪構成事實，本於單一之犯意，接續進行，為接續
    犯，附此敘明之。被告所犯收受贓物罪、行使變造特種文書罪及偽造署押罪間，
    有方法結果之牽連關係，應從一重之偽造署押罪處斷。爰審酌被告犯罪之動機、
    目的、手段，犯罪所生之危害，及犯罪後坦承部分犯行等一切情狀，量處如主文
    所示之刑，並諭知易科罰金之折算標準。
三、變造「甲○○」國民身分證上被告乙○○照片一張為被告所有供犯罪所用之物，
    已據被告自承在卷，雖被告供稱其在九十一年一月十一日經檢察官諭知限制住居
    後將之丟棄在桃園市○○路上，惟無證據證明已經滅失，仍應依刑法第三十八條
    第一項第二款宣告沒收；桃園縣警察局大園分局九十一年一月十一日下午十四時
    偵訊（調查）（第一次）筆錄及九十一年一月十一日下午十六時偵訊（調查）（
    第二次）筆錄上偽造「甲○○」之簽名四枚及指印十二枚，桃園縣警察局大園分
    局通知二紙、桃園縣警察局大園分局拍攝注射針筒相片上偽造「甲○○」之簽名
    二枚及指印五枚，台灣桃園地方法院檢察署九十一年一月十一日訊問筆錄上偽造
    「甲○○」之簽名一枚，應依刑法第二百十九條規定，宣告沒收。
據上論斷，應依刑事訴訟法第二百九十九條第一項前段，刑法第二百十六條、第二百
十二條、第二百十七條第一項、第三百四十九條第一項、第五十五條、第四十一條第
一項前段、第三十八條第一項第二款、第二百十九條，罰金罰緩提高標準條例第一條
前段、第二條，判決如主文。
本案經檢察官潘怡華到庭執行職務。
中      華      民      國      九十一      年    十一    月    十一    日
                                臺灣桃園地方法院刑事第五庭
                                    法  官  林  孟  宜
右正本證明與原本無異。
如不服本判決，應於判決送達後十日內向本院提出上訴狀( 應附繕本 )，上訴於
臺灣高等法院。
                                    書記官  陳  淑  瓊
中      華      民      國      九十一      年    十一    月   二十八   日
附論罪科刑依據之法條：
中華民國刑法第二百一十六條
 (行使偽造變造或登載不實之文書罪)
行使第二百十條至第二百十五條之文書者，依偽造、變造文書或登載不實
事項或使登載不實事項之規定處斷。
中華民國刑法第二百一十二條
 (偽造變造特種文書罪)
偽造、變造護照、旅券、免許證、特許證及關於品行、能力服務或其他相
類之證書、介紹書，足以生損害於公眾或他人者，處一年以下有期徒刑、
拘役或三百元以下罰金。
中華民國刑法第二百一十七條
 (偽造盜用印章印文或署押罪)
偽造印章、印文或署押，足以生損害於公眾或他人者，處三年以下有期徒
刑。
盜用印章、印文或署押，足以生損害於公眾或他人者，亦同。
中華民國刑法第三百四十九條
收受贓物者，處三年以下有期徒刑、拘役或五百元以下罰金。
搬運、寄藏、故買贓物或為牙保者，處五年以下有期徒刑、拘役或科或併
科一千元以下罰金。
因贓物變得之財物，以贓物論。
